臺灣臺中地方法院民事裁定              100年度監字第428號
聲  請  人  翁素媛
相對人即受  翁水永
監護宣告人
上列聲請人聲請指定會同開具財產清冊之人事件，本院裁定如下
：
    主  文
受監護宣告之翁水永之財產，指定翁振東為會同開具財產清冊之
人。
聲請費用新臺幣壹仟元由相對人負擔。
    理  由
一、聲請意旨略以：聲請人為相對人之女，相對人前經鈞院以九
    十五年度禁字第一六０號民事裁定宣告為禁治產人，並由聲
    請人為其監護人，當時並無指定會同開具財產清冊之人之規
    定，故有指定會同開具財產清冊之人之必要，爰聲請指定相
    對人之子翁振東（男、民國○○○年○月○○日生、國民身
    分證統一編號：Ｚ000000000號）為會同開具財產
    清冊之人等語。
二、按民法總則中華民國九十七年五月二日修正之條文施行前，
    已為禁治產宣告者，視為已為監護宣告，並於修正施行後，
    適用修正後之規定，民法總則施行法第四條第二項定有明文
    。次按受監護宣告之人應置監護人；法院為監護宣告時，應
    依職權就配偶、四親等內之親屬、最近一年有同居事實之其
    他親屬、主管機關、社會福利機構或其他適當之人選定一人
    或數人為監護人，並同時指定會同開具財產清冊之人，民法
    第一千一百十條、第一千一百十一條亦有明文。
三、經查：
（一）聲請人主張相對人為其父，前經本院以九十五年度禁字第
      一六０號民事裁定為禁治產宣告在案，並由聲請人擔任監
      護人之事實，業據其提出戶籍謄本、本院九十五年度禁字
      第一六０號民事裁定為證，另經本院依職權調取本院前揭
      聲請宣告禁治產事件卷宗核閱無誤，堪信為真正。從而，
      聲請人聲請指定會同開具財產清冊之人，即屬正當。
（二）又相對人之女翁素媛即聲請人、翁秀美、翁端序、翁素惠
      召開會議，共同推舉翁振東為會同開具財產清冊之人之情
      ，亦有戶籍謄本、親屬系統表、親屬團體會議推定監護人
      、會同開具財產清冊之人說明書在卷可憑。本院審酌上開
      事證，認翁振東為相對人之子，應較熟稔相對人之經濟情
      形，且獲其他親屬之信賴，由翁振東擔任相對人之會同開
      具財產清冊之人，應屬妥適，爰依上揭規定，指定翁振東
      為會同開具財產清冊之人。另依民法第一千一百十三條準
      用同法第一千零九十九條之規定，應於二個月內開具財產
      清冊，並陳報法院，附此敘明。
四、依非訟事件法第二十一條第二項、民事訴訟法第九十五條、
    第七十八條，裁定如主文。
中    華    民    國   100    年    12    月    12    日
                    家事法庭  法  官  王靜秋
以上為正本係照原本作成。
如對本裁定抗告須於裁定送達後十日內向本院提出抗告狀。
中    華    民    國   100    年    12    月    12    日
                              書記官  蔡秀貞